臺灣高等法院臺中分院刑事判決　　　 100年度上訴字第1011號
上　訴　人
即　被　告　劉珅瑋
上列上訴人因毒品危害防制條例案件，不服臺灣臺中地方法院99
年度訴字第3729號中華民國100年3月24日第一審判決（起訴案號
：臺灣臺中地方法院檢察署99年度偵字第23328號），提起上訴
，本院判決如下：
    主  文
上訴駁回。
    理    由
一、按依刑事訴訟法第350條、第361條、第362條、第367條規定
    ，不服地方法院之第一審判決而上訴者，須提出上訴書狀，
    並應敘述具體理由，為上訴必備之程式；其所提出之書狀未
    敘述上訴理由，或僅曾以言詞陳述上訴理由者，均應於上訴
    期間屆滿後20日內補提理由書於第一審法院。第一審法院經
    形式審查，認逾期未補提上訴理由者，應定期間先命補正；
    逾期未補正者，為上訴不合法律上之程式，應以裁定駁回。
    倘已提出上訴理由，但所提非屬具體理由者，則由第二審法
    院以上訴不合法律上之程式，判決駁回。而所謂具體理由，
    必係依據卷內既有訴訟資料或提出新事證，指摘或表明第一
    審判決有何採證認事、用法或量刑等足以影響判決本旨之不
    當或違法，而構成應予撤銷之具體事由，始克當之（例如：
    依憑證據法則具體指出所採證據何以不具證據能力，或依憑
    卷證資料，明確指出所為證據證明力之判斷如何違背經驗、
    論理法則）；倘僅泛言原判決認定事實錯誤、違背法令、量
    刑失之過重或輕縱，而未依上揭意旨指出具體事由，或形式
    上雖已指出具體事由，然該事由縱使屬實，亦不足以認為原
    判決有何不當或違法者（例如：對不具有調查必要性之證據
    ，法院未依聲請調查亦未說明理由，或援用證據不當，但除
    去該證據仍應為同一事實之認定），皆難謂係具體理由，俾
    與第二審上訴制度旨在請求第二審法院撤銷、變更第一審不
    當或違法之判決，以實現個案救濟之立法目的相契合，並節
    制濫行上訴（最高法院97年度台上字第892號刑事判決意旨
    參照）。又第367條之判決及對於原審諭知管轄錯誤、免訴
    或不受理之判決上訴時，第二審法院認其為無理由而駁回上
    訴，或認為有理由而發回該案件之判決，得不經言詞辯論為
    之，同法第372條定有明文。
二、上訴人即被告劉珅瑋（以下稱被告）上訴意旨略以：原判決
    認被告於民國99年9月27日凌晨2時許及同年10月初某日，始
    購入愷他命，則被告顯無可能於同年9月9日起，多次為原判
    決附表一所示之販賣愷他命犯行，原審認定事實違誤。又被
    告自99年9月9日起至同年10月8日止，共計30日之期間內，
    密集反覆販賣第三級毒品達15次，共遭科處有期徒刑38年2
    月，原審科刑過重；被告上開於短期間、密集、重覆所犯各
    罪，應有論以集合犯或接續犯之可能。原審依毒品危害防制
    條例第17條第2項規定減輕其刑後，定應執行刑為有期徒刑4
    年6月，量刑過重，有違比例、公平原則，被告犯罪情節，
    應屬情輕法重，客觀上足以引起一般同情，請依刑法第59條
    規定，酌量減輕其刑。被告犯後勇於認錯，坦承全部犯行，
    節省司發資源，犯後態度良好，犯罪所生損害尚非重大，被
    告為家中經濟來源，家中父母及2名幼子端賴被告賺錢養家
    ，被告因一時失慮，誤觸刑章，後悔不已，請從輕量刑，並
    從輕酌定應執行之刑，使被告盡早返家照顧家庭云云。
三、經查：
(一)本件被告因不服地方法院之第一審判決，於100年4月7日、
    同年月20日所提出之上訴狀、上訴理由狀，依刑事訴訟法第
    361條第2項條文、立法修正理由及上開最高法院判決意旨，
    倘已提出上訴理由，但所提非屬具體理由者，由第二審法院
    以上訴不合法律上之程式，以判決駁回之。至於上訴理由是
    否具體，係屬第二審法院審查範圍，不在命補正之列（參見
    法院辦理刑事訴訟案件應行注意事項第162點），合先敘明
    。
(二)被告上訴意旨謂原判決認被告於99年9月27日凌晨2時許及同
    年10月初某日購入愷他命，怎可能於同年9月9日起，多次為
    販賣愷他命犯行，原審認定事實違誤云云。惟稽之卷內資料
    ，被告為警查獲時，於其所駕駛之車牌號碼0929-SF號自用
    小客車上扣得如原判決附表二編號1至37所示之第三級毒品
    愷他命37包等物，業經被告於警詢、偵查中及原審審理時均
    坦承不諱，並陳稱上開查扣之第三級毒品愷他命，係於99年
    9月27日凌晨2時許及同年10月初某日向綽號「大象」及「阿
    信」之不詳成年男子購入，供自己吸食及販賣給不特定人（
    見警卷第13至14、16頁，偵卷第185至186頁）。且關於被告
    99年9月9日起至同年10月8日止販賣第三級毒品愷他命予黃
    煜哲、康夢萍、康夢婷及許喬涵15次犯行部分，原審判決係
    依憑被告於警詢、偵查及原審審理時之自白，核與證人黃煜
    哲、康夢萍及許喬涵於警詢及偵查中之證述（見警卷第26-3
    0、51-57、31-3 8頁，偵卷166-168、177-179、170-173頁
    ）、證人康夢婷於偵查中之證述（見偵卷第174-176頁）情
    節相符，並有行動電話門號通聯紀錄（見通聯紀錄卷第8、1
    4、19、23、25、32、43、53、55、57、59、61、75、76頁
    ）、原判決附表二所示扣案物品及查獲照片、行政院衛生署
    草屯療養院鑑定書（見偵卷第43至49頁）等可資佐證。原審
    因而認被告此部分所為，係犯毒品危害防制條例第4條第3項
    之販賣第三級毒品愷他命罪。持有第三級毒品純質淨重20公
    克以上之低度行為，為其販賣之高度行為所吸收，不另論罪
    。所犯15次販賣第三級毒品愷他命罪，犯意各別，均分論併
    罰，又被告於原判決附表一編號10、4所示之賣出行為，其
    販賣時間為99年9月27日19時22分許及99年10月2日22時46分
    許，分別係接續原先於99年9月27日凌晨2時許及99年10月初
    販入愷他命之犯意而為，僅各成立1個販賣毒品罪（參照最
    高法院91年度台上字第763號判決意旨）。故原判決認被告
    於99年9月27日凌晨2時許及同年10月初某日購入愷他命，復
    認被告99年9月9日起犯15次販賣愷他命犯行，並無被告所指
    事實認定違誤之情形，被告此部分上訴理由，難認係構成應
    予撤銷原審判決之具體理由。
(三)次按刑罰之量定，屬法院自由裁量之職權行使，應審酌刑法
    第57條所列各款事由及一切情狀，為酌量輕重之標準，並非
    漫無限制；量刑輕重係屬事實審法院得依職權自由裁量之事
    項，苟已斟酌刑法第57條各款所列情狀而未逾越法定刑度，
    不得遽指為違法；且在同一犯罪事實與情節，如別無其他加
    重或減輕之原因，下級審量定之刑，亦無過重或失輕之不當
    情形，則上級審法院對下級審法院之職權行使，原則上應予
    尊重（最高法院72年臺上字第6696號、75年臺上字第7033號
    判例及85年度臺上字第2446號判決意旨參照）。原審判決認
    定被告販賣第三級毒品愷他命15罪及持有第二級毒品MDMA犯
    行所憑之證據，已經詳細調查審酌，經核並無違背證據法則
    及論理法則。量刑方面，被告就上開販賣第三級毒品及持有
    第二級毒品犯行，於警、偵訊及原審均坦承不諱，其販賣第
    三級毒品犯行部分，原審判決均依毒品危害防制條例第17條
    第2項之規定減輕其刑。亦已依刑法第57條規定，審酌被告
    之素行、生活狀況、犯罪所生危害及犯後態度等一切情狀，
    而分別量處如原審判決所示之刑及為相關沒收之諭知，定（
    主刑部分）應執行有期徒刑4年6月，並未逾越法定刑度或濫
    用其權限，且所為以上刑之量定，經核亦屬妥適，並無被告
    上訴指摘量刑過重或違反比例、公平原則之情形。再按刑法
    第59條之酌量減輕其刑，必於犯罪之情狀，在客觀上足以引
    起一般同情，認為即予宣告法定低度刑期，猶嫌過重者，始
    有其適用。此屬事實審法院得依職權審認、裁量之事項。至
    於被告無前科，素行端正，子女眾多等情狀，僅可為法定刑
    內從輕科刑之標準，不得據為酌量減輕之理由（最高法院51
    年台上字第899號判例意旨參照）。原審判決未認被告之犯
    行，客觀上有何足以引起一般同情之可堪憫恕情形，乃說明
    未適用該規定酌減其刑之理由，不生違背法令之問題。又被
    告15次販賣第三級毒品愷他命及持有第二級毒品MDMA之所為
    ，屬法律上應獨立評價之前後數犯罪行為，被告所犯數罪，
    原審判決予以分論併罰，並無違誤。被告上訴謂其所犯15次
    販賣第三級毒品罪，應可論以集合犯或接續犯云云，自非可
    採，且顯非應撤銷原審判決之具體理由。
(四)綜上所述，被告形式上雖提出書狀敘述上訴理由，惟其並未
    依據卷內既有訴訟資料或提出新事證，指摘或表明原審判決
    有何採證認事、用法或量刑等足以影響判決本旨之不當或違
    法，而構成應予撤銷之具體事由，其上訴顯然違背法律上之
    程式，應予駁回，並不經言詞辯論為之。
四、據上論斷，應依刑事訴訟法第367條前段、第372條，判決如
    主文。
中    華    民    國  100    年    10    月    14    日
            刑事第十一庭  審判長法  官  郭  同  奇
                                法  官  張  智  雄
                                法  官  許  冰  芬
以上正本證明與原本無異。
販賣第三級毒品部分，得上訴。
持有第二級毒品部分，不得上訴。
如不服本判決應於收受送達後10日內向本院提出上訴書狀，其未
敘述上訴理由者，並得於提起上訴後10日內向本院補提理由書（
均須按他造當事人之人數附繕本）「切勿逕送上級法院」。
                                書記官  賴  成  育
中    華    民    國  100    年    10    月    14    日